臺灣高雄地方法院刑事判決　　　　　　　 94年度重訴字第7號
公　訴　人　臺灣高雄地方法院檢察署檢察官
被　　　告　丙○○
指定辯護人　本院公設辯護人　辛○○
被　　　告　戊○○
選任辯護人　吳春生律師
被　　　告　己○○
指定辯護人　本院公設辯護人　庚○○、乙○○
上列被告等因違反毒品危害防制條例等案件，經檢察官提起公訴
（93年度偵字第22267 號、93年度偵字第22483 號、93年度偵字
第23187 號、94年度偵字第925 號），本院判決如下：
    主  文
丙○○、戊○○、己○○共同運輸第一級毒品，己○○累犯，各
處無期徒刑，均褫奪公權終身。扣案之第一級毒品海洛因粉末壹
佰零陸包（合計淨重參萬陸仟肆佰零貳點零捌公克，平均純度佰
分之肆肆點柒捌，純質淨重壹萬陸仟參佰點捌伍公克）及海洛因
磚參包（共伍塊磚，合計淨重壹仟捌佰貳拾貳點壹伍公克，平均
純度佰分之伍肆點伍貳，純質淨重玖佰玖拾參點肆肆公克）均沒
收銷燬之；海洛因粉末、海洛因磚之外包裝（分別重貳仟零壹拾
點參玖公克及壹佰捌拾壹點捌柒公克）、丙○○所有之行動電話
壹支、己○○所有之耐吉牌旅行袋壹個及「吉益發拾貳號」漁船
壹艘均沒收。
    事  實
一、己○○前於民國90年間因毀損案件，經法院判處有期徒刑3
    月確定，甫於91年4 月2 日執行完畢。
二、丙○○、戊○○及己○○均明知第一級毒品海洛因係臺灣地
    區列管之毒品及管制進口之物品，不得非法持有、運輸及進
    口。緣甲○○（另由本院以94年度重訴字第16號審理中）欲
    自大陸地區運輸海洛因來臺，遂於93年8 月初某日，覓得莊
    財源（另由臺灣高雄地方法院檢察署通緝中）邀約李勝得（
    另由臺灣高雄地方法院檢察署通緝中）及丙○○共同走私毒
    品來臺。先由甲○○交付美金1 萬元予丙○○之不知情姪子
    洪國林攜往泰國資遣丙○○在當地之漁船船員，俟丙○○於
    93 年8月14日搭機返臺後，即與甲○○、莊財源、李勝得共
    同基於自大陸地區運輸毒品來臺之犯意聯絡，約由甲○○負
    責出資、策劃，丙○○負責在臺聯絡相關事宜，莊財源負責
    在大陸安排舢舨1 艘運毒，李勝得則負責在臺購買船舶擔任
    船長並尋找2 名船員接應毒品。約妥後，甲○○即偕同丙○○先後於同年8 月24日、同年9 月1 日及同年10月17日前往
    大陸，其中第3 度前往大陸時，甲○○指示莊財源偕同丙○○搭車前往廈門會合後，由1 名同有犯意聯絡之不詳姓名成
    年男子將莊財源及丙○○帶往某公寓內，搬運裝有海洛因之
    行李2 箱返回丙○○位於惠安市崇武鎮之租屋處藏放，其間
    曾由莊財源開啟上開行李箱察看，丙○○至此即已明知其等
    所運輸之毒品為海洛因，而於同年10月24日搭機返臺。另李
    勝得則由甲○○出資新臺幣（下同）125 萬元向不知情之丁○○購買其所有登記於其子陳聰吉名下之「吉益發十二號」
    漁船1 艘，並於同年9 月6 日辦理登記於不知情之丙○○之
    女郭雪卿名下，再於同年9 月間覓得己○○及戊○○同意擔
    任「吉益發十二號」之船員。己○○及戊○○亦均明知李勝
    得等人計畫走私毒品，竟仍與其等共同基於前往大陸地區運
    輸毒品來臺之犯意聯絡，於同年10月28日上午8 時許，李勝
    得、己○○及戊○○以輪流駕駛「吉益發十二號」漁船之方
    式，自屏東縣琉球鄉白沙漁港出發，迄同月29日22時許，抵
    達大陸沿海某處之預定地點後，即與在大陸之甲○○及莊財
    源等人取得聯繫，而莊財源及另1 名同有犯意聯絡之真實姓
    名不詳成年男子則自大陸沿海某處，共同駕駛舢舨1 艘裝載
    以不詳之人所有之旅行袋3 個及綠色塑膠袋1 個分裝之海洛
    因，運送至前揭預定地點與李勝得等人所駕駛之「吉益發十
    二號」會合，並以探照燈相互聯繫，原本欲以丟繩子之方式
    接運海洛因，惟因風浪過大而改以2 船碰撞後丟包之方式，
    由莊財源及不詳姓名之成年男子將上開旅行袋3 個丟至「吉
    益發十二號」漁船之甲板上，再由李勝得及己○○將海洛因
    藏置於船長室內，戊○○則在旁回收繩子。事後，李勝得等
    人隨即輪流駕駛「吉益發十二號」漁船返臺，途中遭遇疑似
    行政院海岸巡防署（下稱海巡署）之巡防艇，李勝得為避免
    查緝，遂準備將上開海洛因丟入海中，嗣經戊○○察看後表
    示並非海巡署之巡防艇而作罷，惟李勝得於準備丟棄海洛因
    時發覺其中1 個旅行袋破損，而將其內之海洛因換裝至己○○所有之耐吉牌旅行袋內，至此李勝得、己○○及戊○○均
    已明知其等運輸之毒品為海洛因，仍於同年10月31日上午8
    時30分許，將上開海洛因運抵屏東縣琉球鄉白沙漁港。嗣先
    後於同年11月2 日16時許及同月3 日零時許，為警持本院核
    發之搜索票，在「吉益發十二號」漁船船艙內查扣上開以旅
    行袋3 個藏置之海洛因粉末106 包（合計淨重3 萬6,402.08
    公克，包裝重2,010.39公克，平均純度44.78 ％，純質淨重
    16300.85公克）及海洛因磚3 包（共5 塊磚，合計淨重1,82
    2.15公克，包裝重181.87公克，平均純度54.52 ％，純質淨
    重993.44公克），始悉上情。
二、案經海巡署東部地區巡防局臺東機動查緝隊報告臺灣高雄地
    方法院檢察署檢察官偵查起訴。
    理  由
一、訊據被告丙○○、己○○及戊○○固坦承有於前揭時地以「
    吉益發十二號」漁船自大陸地區運輸海洛因進入臺灣地區之
    事實，惟均矢口否認有何私運第一級毒品之犯行，被告丙○○辯稱其係與另案被告甲○○約定運輸第二級毒品MDMA來臺
    ，其不知所運輸之毒品為海洛因云云；被告己○○辯稱其係
    於「吉益發十二號」漁船出港約2 、3 小時後，李勝得始告
    知將運輸第二級毒品MDMA來臺，其不知所運輸之毒品為海洛
    因云云；被告戊○○則辯稱其係於為警查獲後，始得知「吉
    益發十二號」漁船運輸海洛因來臺，其並無參與任何運輸海
    洛因之犯行云云。經查：
  (一)被告丙○○於93年8 月初某日，透過莊財源之介紹而與另案
    被告甲○○認識，由另案被告甲○○交付美金1 萬元予不知
    情之洪國林攜往泰國資遣被告丙○○在當地之漁船船員後，
    被告丙○○即與另案被告甲○○、莊財源、李勝得共同謀議
    自大陸運輸毒品來臺，其間被告丙○○曾3 度與另案被告甲○○前往大陸，並自廈門搬運扣案之海洛因至惠安市崇武鎮
    之租屋處藏放。又李勝得由另案被告甲○○出資向丁○○購
    買「吉益發十二號」漁船登記於郭雪卿名下，再於同年9 月
    間覓得被告己○○及被告戊○○同意擔任「吉益發十二號」
    漁船船員，而於同年10月28日上午8 時許，由李勝得、被告
    己○○及戊○○以輪流駕駛「吉益發十二號」漁船之方式，
    自屏東縣琉球鄉白沙漁港出發，迄同月29日22時許，抵達大
    陸沿海某處，與莊財源及另1 名不詳之成年男子所駕駛之舢
    舨會合，莊財源及該名男子即以丟包之方式將扣案之海洛因
    丟至「吉益發十二號」漁船上藏放後，李勝得、被告己○○
    及被告戊○○旋即返航，而於同年10月31日上午8 時30分許
    ，將上開海洛因運抵屏東縣琉球鄉白沙漁港之事實，為被告
    等所自承不諱，核與證人丁○○、郭雪卿、洪國林於偵訊及
    本院審理時證述之情節相符，復有另案被告甲○○、被告丙○○及李勝得之國人入出境端末查詢報表、買賣契約書、漁
    船進出港申請書、船筏進出港紀錄一覽表、海巡署海洋巡防
    總局第五海巡隊搜索筆錄、扣押物品目錄表、海巡署東部地
    區巡防局臺東機動查緝隊搜索扣押筆錄、扣押物品目錄表各
    1 份及照片123 張附卷可稽。而扣案之毒品經送鑑定之結果
    ，確定均含有海洛因成分，其中海洛因粉末106 包，合計淨
    重3 萬6,402.08公克，包裝重2,010.39公克，平均純度44.7
    8 ％，純質淨重16300.85公克；其餘海洛因磚3 包共5 塊磚
    ，合計淨重1,822.15公克，包裝重181.87公克，平均純度54
    .52 ％，純質淨重993.44公克等情，亦有法務部調查局94年
    1 月10日調科壹字第220018 699號鑑定通知書1 紙存卷可查
    。是被告丙○○、己○○及戊○○確有自大陸地區私運第一
    級毒品海洛因進入臺灣地區之行為，足堪認定。
  (二)被告丙○○、己○○及戊○○固以前揭情詞置辯，惟查：
  1.被告丙○○自承莊財源與其聯絡之初即已告知將運輸毒品等
    語（本院卷第44頁），且其於偵訊時供稱：「... 到了大陸
    後甲○○說這次有東西可以運，要我多少賺，我問有多少東
    西，甲○○說約三十或三十多斤左右。但我有問莊財源價格
    如何收，莊某說『搖頭丸』每斤3 萬元，『安非他命』每斤
    有十多萬，『磚塊』可以不能下船，因大陸那邊有意見。..
    第3 次甲○○在大陸時另有交代說有1 包整塊的5 塊綑在一
    起，他說那是樣品，到臺灣時要另外分開再交給他。」、「
    他（指甲○○）說當船回到臺灣後，其中有5 塊不同顏色的
    『板頭』（即是樣品），要拿到高雄給他。」等語（偵字第
    22267 號卷第84、85、231 頁），依被告丙○○上開所供，
    顯見其已明知「磚塊」與「搖頭丸」或「安非他命」為不同
    種類之毒品，佐以扣案之海洛因中確有海洛因磚5 塊等情，
    足認另案被告甲○○上述所指之「5 塊」毒品即為扣案之海
    洛因磚無訛。從而，被告丙○○應可輕易得知另案被告甲○○所述之「5 塊」毒品並非搖頭丸或安非他命，而係「磚塊
    」。再參以被告丙○○於偵訊時另供稱：「我在公寓（指在
    崇武鎮之住處）時就有懷疑是毒品，但心想為何搖頭丸會如
    此重，我就問莊財源說甲○○的話是否可以信，莊財源說可
    以。」、「後來我們搬到住處時莊財源才打開給我看就是這
    一批毒品。」（偵字第22267 號卷第229 、117 頁），則被
    告丙○○在大陸期間既已看過該批毒品，衡以一般海洛因均
    呈粉末或塊狀之外形包裝，顯與搖頭丸為顆粒狀之外觀差異
    甚大，自無誤認之可能。況被告丙○○另供稱：「甲○○帶
    我到大陸後才說要買船來運，買船的錢再由所得內扣除。」
    （偵字第22267 號卷第42頁）、「他（指甲○○）說1 斤3
    萬元給我們全部的人包括我、我弟弟（指李勝得及莊財源）
    、船員及甲○○自己去分。」等語（本院卷第45頁），依此
    計算，本次運輸毒品之全部報酬扣除另案被告甲○○購買「
    吉益發十二號」漁船之125 萬元、被告丙○○遣散船員之美
    金1 萬元及諸如交通費用等相關開銷後，再由6 人均分，顯
    然各人所得之報酬甚為微薄，則依被告丙○○之年齡、智識
    ，自可輕易判斷本次運輸之毒品應係價值遠高於搖頭丸之海
    洛因，方符常理，乃其竟辯稱不知運輸之毒品為海洛因云云
    ，顯與上開事證及一般經驗法則不符，難予採信。
  2.被告己○○於偵訊時供稱：「我是在他（指李勝得）買好船
    （指『吉益發十二號』漁船）後才知他要走私。... 他跟我
    講船先買好，先出去釣幾次魚後再走私。... 他找我捕魚後
    ，我們開船要修理時他就告訴我了（那時還在辦過戶期間）
    。... 第1 次93年10月22日船開出港後，李勝得才跟我講要
    運搖頭丸。」（偵字第22483 號卷第161 、162 頁）、「（
    問：李勝得何時就對你講要先捕魚後走私？）他買船時，即
    他帶我去找甲○○拿錢之前就告訴我了。... （問：當時李
    勝得對你說要走私何物品？）安非他命。... 他說由莊財源
    將毒品載到外海，我們的船不靠大陸的岸。」（偵字第925
    號卷第19頁）、「李勝得告訴我說買船是要運安非他命，約
    1 個多月後船要出港時，李勝得才又告訴我說要運搖頭丸。
    」（偵字第22267 號卷第224 頁）等語；另於警詢時亦供稱
    ：「93年10月30日早上返回臺灣途中李勝得告訴我該批毒品
    聞起來酸酸的，我就告訴他如果是愷他命就沒有酸味，只有
    海洛因才有酸味，直到30日16時在澎湖外海李勝得發現白色
    疑似海巡署巡邏艇，李勝得與我欲將該批毒品丟棄海中，不
    慎將1 只旅行袋刺破，始發現該批毒品是一級毒品海洛因。
    」（偵字第22483 號卷第172 頁）等語，則綜合被告己○○
    之上開供詞以觀，足認其於李勝得購買「吉益發十二號」漁
    船之際，即已明知李勝得等人將自大陸地區私運第二級毒品
    來臺，嗣於「吉益發十二號」漁船返回臺灣途中，因不慎刺
    破旅行袋而發覺其所運輸之毒品為海洛因。衡情，運輸第一
    級毒品罪為死刑或無期徒刑之罪，運輸第二級毒品罪則為無
    期徒刑或7 年以上有期徒刑之罪，2 罪之法定刑度固有不同
    ，惟均屬重罪，而一般運輸毒品者均心存不致為警查獲之僥
    倖心態，否則即無甘冒此等重罪之刑事處罰而運輸毒品之理
    ，則被告己○○於運輸第一級或第二級毒品時所支出之成本
    、承受之風險相同，且存有僥倖心態之情形下，自以運輸第
    一級毒品可獲得較高之利益。況被告己○○自始即已認定李
    勝得等人將運輸第二級毒品，竟仍參與運輸犯行，則其於得
    知所運輸之毒品為海洛因後，仍將海洛因運返臺灣，應認其
    當時主觀上即已提升為運輸第一級毒品之犯意無訛。從而，
    被告己○○辯稱不知所運輸之毒品為海洛因，而無運輸海洛
    因之犯意云云，應係事後卸責之詞，不足採信。
  3.被告戊○○固辯稱其係於為警查獲後始得知「吉益發十二號
    」漁船運輸毒品云云，惟被告丙○○供稱：「（問：船員知
    要一起運毒否？）我是有交代李勝得要告訴船員要運毒之事
    ，要他們願意才可以上船。」等語（偵字第22267 號卷第43
    頁），佐以運輸毒品罪屬於重罪，李勝得身為「吉益發十二
    號」之船長，於運輸毒品之過程中自應力求謹慎、迅速、隱
    蔽以免遭警查獲，如其於漁船出港前未事先告知船員將私運
    毒品來臺，即難確保船員於得知遭設陷運輸毒品後，絕無於
    航行途中出手反抗或事後檢舉犯罪之可能，如此豈非徒增運
    輸毒品之風險？況李勝得確曾於出港前即明確告知被告己○○將私運毒品來臺，已如前述，則其何有刻意單獨隱瞞被告
    戊○○之必要？又被告戊○○自承其於「吉益發十二號」漁
    船抵達大陸外海時，曾看見2 船以探照燈相互聯絡，並準備
    以丟繩子之方式接運物品，嗣後改以丟包方式為之時，其在
    旁回收繩子，此時其已明知「吉益發十二號」漁船將運輸毒
    品來臺，且其於返臺途中曾經代為駕船，遇見疑似海巡署之
    巡邏艇時，亦曾外出察看確認並非巡邏艇等語（本院卷第16
    0 至168 頁），是被告戊○○既曾目睹丟包及躲避巡邏艇查
    緝之過程，甚且從旁協助，則其嗣後翻稱係於為警查獲後始
    得知運輸毒品云云，顯難採信。又依被告戊○○多年捕魚之
    經驗，其於看見2 船相互以探照燈聯繫時，即應可得知「吉
    益發十二號」漁船將私運毒品來臺，卻從旁協助回收繩子、
    代為駕船，並協助躲避警方追緝，於上岸後，復未主動報警
    處理以釐清責任歸屬，自上開臨事反應以觀，堪認其於出港
    前應已明知「吉益發十二號」漁船將私運毒品來臺無訛。再
    者，被告戊○○於偵訊時自承曾經在船長室聞到酸味等語（
    偵字第22483 號卷第159 、160 頁），且於「吉益發十二號
    」漁船返回臺灣途中，曾不慎刺破旅行袋而將該旅行袋內之
    海洛因換裝於被告己○○之耐吉牌旅行袋內等情，已如前述
    ，則以粉狀海洛因106 包及海洛因磚5 塊分裝於3 個旅行袋
    之比例計算，換裝之海洛因多達三十餘包，此際被告戊○○
    既然同處於「吉益發十二號」漁船上，自難對該船係運輸海
    洛因一節諉稱毫無所悉。綜合上開各節，堪認被告戊○○於
    出港前即已明知將運輸毒品來臺，嗣於包裝海洛因之旅行袋
    破損時，即已提升為運輸第一級毒品之犯意無訛。從而，被
    告戊○○辯稱其無運輸海洛因之犯意云云，難予採信。
  (三)綜上所述，被告丙○○、己○○及戊○○之前揭所辯，無非
    係事後卸責之詞，不足採信，其等確有前揭自大陸地區私運
    海洛因進入臺灣地區之犯行，洵堪認定，本件事證已臻明確
    ，應依法論科。
二、查海洛因係毒品危害防制條例第2 條第2 項第1 款所稱之第
    一級毒品，亦係行政院依懲治走私條例第2 條第4 項公告之
    「懲治走私條例公告管制物品項目及其數額」甲項第4 款所
    列之管制進出口物品，而自大陸地區私運物品進入臺灣地區
    者，以私運進口論，適用懲治走私條例之規定處斷，懲治走
    私條例第12條定有明文。是核被告等所為，均係犯毒品危害
    防制條例第4 條第1 項之運輸第一級毒品罪、懲治走私條例
    第2 條第1 項之私運管制物品進口罪及違反臺灣地區與大陸
    地區人民關係條例第28條之規定，而犯同條例第80條第1 項
    前段之未經許可駕駛船舶航行至大陸地區罪。被告等持有海
    洛因之低度行為應為運輸之高度行為所吸收，不另論罪。其
    等與同案被告甲○○、李勝得、莊財源及另2 名不詳姓名之
    成年男子間，就前開犯行，均有犯意聯絡及行為分擔，均為
    共同正犯；被告等雖無臺灣地區與大陸地區人民關係條例第
    80條第1 項船舶所有人或船長之身分，惟依刑法第31條第1
    項之規定，仍以共同正犯論。被告等所犯運輸第一級毒品及
    私運管制物品進口2 罪間，係1 行為觸犯2 罪名之想像競合
    犯，應從1 重罪之運輸第一級毒品罪處斷。又所犯未經許可
    航行至大陸地區與運輸第一級毒品2 罪間，有方法目的之牽
    連關係，亦應從1 重罪之運輸第一級毒品處斷。被告己○○
    前於90年間因毀損案件，經法院判處有期徒刑3 月確定，甫
    於91年4 月2 日執行完畢，此有臺灣高等法院被告前案紀錄
    表1 份在卷足憑，其於有期徒刑執行完畢後，5 年內再犯本
    件有期徒刑以上之罪，為累犯，惟運輸第一級毒品罪之法定
    刑度為死刑、無期徒刑之部分，依刑法第64條第1 項、第65
    條第1 項之規定不得加重其刑，應僅就法定刑併科罰金部分
    加重其刑，附此敘明。爰審酌被告等不循正途賺取生活所需
    ，僅貪圖一己私利即以夾藏毒品之方式私運大量海洛因來臺
    ，嚴重戕害國人身心健康、危害社會秩序及治安，情節甚重
    ，且犯後猶藉詞矯飾，否認部分犯行，足見其等犯後態度不
    佳，惟念及其等所運輸之海洛因已全數查獲而尚未造成實質
    損害等一切情狀，各量處如主文所示之刑，並均依法宣告褫
    奪公權終身。
三、末查，扣案之海洛因粉末106 包（合計淨重3 萬6,402.08公
    克，平均純度44.78 ％，純質淨重16300.85公克）及海洛因
    磚3 包（共5 塊磚，合計淨重1,822.15公克，平均純度54.5
    2 ％，純質淨重993. 44 公克），均為毒品危害防制條例第
    2 條第2 項第1 款所列之第一級毒品，應依同條例第18條第
    1 項前段之規定，宣告沒收銷燬之，至鑑驗耗用之海洛因既
    已滅失，即無庸再予宣告沒收銷燬之。又海洛因粉末、海洛
    因磚之外包裝（分別重2,010.39公克及181.87公克）均為另
    案被告甲○○所有供包裹海洛因，防其裸露、潮濕，便於攜
    帶所用之物；被告丙○○所有之行動電話1 支，為供被告丙○○與另案被告甲○○聯絡運輸海洛因所用之物；被告己○○所有之耐吉牌旅行袋1 個為供包裝海洛因所用之物；「吉
    益發十二號」漁船則為另案被告甲○○所有供運輸海洛因使
    用之水上交通工具，依共同犯罪行為應由共犯各負全部責任
    之原則，均應分別依同條例第19條第1 項、第3 項之規定宣
    告沒收之。至另案被告甲○○、李勝得、莊財源所使用之行
    動電話、舢舨1 艘及紅色、黑色旅行袋、綠色塑膠袋各1 個
    等物，並無任何積極證據足資證明為其等所有之物，自不得
    宣告沒收之。另扣案之被告丙○○及洪國林之國民身分證影
    本各1 張等物，與本件運輸海洛因之犯行並無直接關聯，爰
    不予宣告沒收之，附此敘明。
四、公訴人具體求處被告等各有期徒刑17年，固非無見，惟運輸
    第一級毒品罪為死刑或無期徒刑之罪，又得依刑法第59條之
    規定酌量減輕其刑者，必須犯罪之情狀另有特殊之原因及環
    境等等，在客觀上足以引起一般同情，認為即予宣告法定低
    度刑期尤嫌過重者，始有其適用，至被告犯後是否坦承犯行
    等情狀，僅可為法定刑內從輕科刑之標準，不得據為酌量減
    輕之理由，此迭據最高法院45年台上字第1165號及51年台上
    字第899 號判例闡述明確。本件被告等運輸海洛因來臺之數
    量重達約40公斤，犯罪情節甚重，又精心規劃走私方式、途
    徑，並前往大陸安排相關事宜，顯係事先計劃謀議而為，而
    非一時失慮之舉，如認被告等僅為一己私利即走私大量海洛
    因進口之犯罪情狀猶可憫恕，則因施用毒品而身繫囹圄甚至
    傾家蕩產之人何如？再者，製造、運輸、販賣毒品之犯行為
    一切毒品犯罪之根源，故立法者特以重罪處罰藉此根絕毒品
    來源，如僅因法定刑度過重即任意擴張甚而類推刑法第59條
    之適用範圍，自與立法意旨有悖，且顯有侵害立法權之虞。
    從而，被告等既無特殊原因及環境，在客觀上足以引起一般
    同情，如予以宣告法定低度刑期尤嫌過重之情，即無刑法第
    59 條 之適用餘地，自應認公訴人之前揭求刑於法不符，附
    此敘明。
五、公訴意旨另以被告等均涉犯毒品危害防制條例第4 條第1 項
    之販賣第一級毒品罪嫌等語，惟查：
  (一)按被告未經審判證明有罪確定前，推定其為無罪。犯罪事實
    應依證據認定之，無證據不得認定犯罪事實；不能證明被告
    犯罪者，應諭知無罪之判決，刑事訴訟法第154 條、第301
    條第1 項分別定有明文。又事實之認定，應憑證據，如未能
    發現相當證據，或證據不足以證明，自不能以推測或擬制之
    方法，為裁判基礎；再認定犯罪事實，所憑之證據，雖不以
    直接證據為限，間接證據亦包括在內，然無論直接或間接證
    據，其為訴訟上之證明，須於通常一般之人均不至於有所懷
    疑，而得確信其為真實之程度者，始得據之為有罪之認定，
    倘其證明尚未達到此一程度，而有合理性懷疑之存在時，即
    無從為有罪之認定，此分別有最高法院40年台上字第86號及
    76年台上字第4986號判例可資參照。
  (二)公訴人認被告等涉有販賣第一級毒品之犯行，無非係以其等
    運輸之海洛因數量甚鉅，顯無供其等自己施用之理，足認其
    等有共同販賣海洛因之犯意無訛。訊據被告等均堅決否認有
    何販賣第一級毒品之犯行，辯稱其等並無購買扣案之海洛因
    之資力等語。衡諸常情，運輸毒品之原因不一而足，並非僅
    止於販賣一端，就此，公訴人並未提出任何積極證據用資證
    明被告等主觀上有何牟利之意圖，客觀上有販入或販出海洛
    因之行為，自不得僅以運輸海洛因之數量甚鉅一節，遽認其
    等有共同販賣海洛因之犯行。此外，公訴人復未提出其他積
    極證據足供本院審認被告等確有販賣海洛因之犯行，自應認
    其等販賣第一級毒品之犯罪嫌疑不足，惟如此部分成立犯罪
    ，即應與其等所犯運輸第一級毒品罪之部分有牽連犯之裁判
    上一罪關係，爰不另為無罪之諭知。
據上論斷，應依刑事訴訟法第299 條第1 項前段，毒品危害防制
條例第4 條第1 項、第18條第1 項前段、第19條第1 項、第3 項
，懲治走私條例第2 條第1 項、第11條、第12條，臺灣地區與大
陸地區人民關係條例第80條第1 項前段，刑法第11條、第28條、
第31條第1 項、第55條、第47條、第37條第1 項，判決如主文。
本案經檢察官劉河山到庭執行職務。
中　　華　　民　　國　　94　　年　　8 　　月　　5 　　日
                  刑事第十一庭  審判長法  官  徐美麗
                                      法  官  高增泓
                                      法  官  鄭詠仁
以上正本證明與原本無異。
如不服本判決，應於判決送達後10日內，向本院提出上訴狀。
本件依職權送上訴。
                                      書記官  蔡妮君
中　　華　　民　　國　　94　　年　　8 　　月　　5 　　日
附錄法條：
毒品危害防制條例第4 條第1 項
製造、運輸、販賣第一級毒品者，處死刑或無期徒刑；處無期徒
刑者，得併科新台幣1,000 萬元以下罰金。
臺灣地區與大陸地區人民關係條例第80條第1 項
中華民國船舶、航空器或其他運輸工具所有人、營運人或船長、
機長、其他運輸工具駕駛人違反第28條規定或違反第28條之1 第
1 項規定或臺灣地區人民違反第28條之1 第2 項規定者，處3 年
以下有期徒刑、拘役或科或併科新台幣100 萬元以上1,500 萬元
以下罰金。但行為係出於中華民國船舶、航空器或其他運輸工具
之船長或機長或駕駛人自行決定者，處罰船長或機長或駕駛人。
懲治走私條例第2 條
私運管制物品進口、出口逾公告數額者，處7 年以下有期徒刑，
得併科新台幣300 萬元以下罰金。
